臺灣臺北地方法院刑事判決　　　　　　　94年度簡上字第92號
　　上　訴　人　台灣台北地方法院檢署檢察官
　　被　　　告　甲○○
上列上訴人因被告竊盜案件，不服本院民國94年4月6日94年度簡
字第628號第一審判決（臺灣臺北地方法院檢察署檢察官聲請簡
易判決處刑聲請書案號：94年度速偵字第110號），提起上訴，
並經臺灣臺北地方法院檢察署移送併案審理（94年度速偵字第
271號） ，本院管轄第二審之合議庭判決如下：
    主  文
原判決撤銷。
甲○○連續竊盜，累犯，處有期徒刑伍月，如易科罰金以佰元
折算壹日。
    事  實
一、甲○○曾於民國92年間因竊盜及傷害案件，經本院以92年度
    易字第669號及92年度易字第740號分別判決有期徒刑四月及
    六月確定，嗣經本院以92年度聲字第2216號裁定定其應執行
    刑為有期徒刑8月確定，復於92年間因偽造文書案件，經本
    院以92年度訴字第1893號判決有期徒刑五月確定，因接續上
    開三案執行而於93年12月30日執行完畢，猶不知悔改，其於
    94 年3月15日21時10分許，在臺北市○○區○○路153巷口
    守望相助亭旁，見停放該處之乙○○所有價值約新臺幣（下
    同）一萬元之車號ATC-792號重型機車並未上鎖，竟基於意
    圖為自己不法所有之概括犯意，徒手竊取上開機車以供己代
    步用，嗣於同日22時30分許，在臺北市○○區○○路16號前
    ，適其於得手後將該機車推離現場約五百公尺而行經該處之
    際，因行跡可疑遭員警盤查，始查知上情；其復於94年6月6
    日17 時許，在臺北市○○區○○路1段77號前，見停放該處
    之張孫堅所有價值約五千元之車號FUB-258號重型機車之鑰
    匙未取下，竟承前意圖為自己不法所有之概括犯意，徒手竊
    取上開機車以供己代步用，嗣於同日22時50分許，在臺北市
    文山區○○街、景興路口，適其騎乘上開機車行經該處之際
    ，因逆向行駛而遭員警攔查，始悉上情。
二、案經乙○○訴由臺北市政府警察局文山第二分局報請臺灣臺
    北地方法院檢察署檢察官聲請簡易判決處刑及移送併案審理
    。
    理  由
一、前揭犯罪事實，業據被告甲○○於偵審中坦承不諱，核與被
    害人乙○○及張孫堅於警詢中指訴之情節相符，並有臺北市
    政府警察局車輛協尋及尋獲通報單、被害人乙○○及張孫堅
    所立具之贓物認領保管單、車輛車牌失竊作業－新增車輛認
    可資料及車輛車牌失竊作業－查獲車輛認可資料在卷可稽，
    足徵被告甲○○之上開自白與事實相符。本件事證明確，被
    告甲○○之犯行洵堪認定，應予依法論科。
二、核被告甲○○所為，係犯刑法第320條第1項之竊盜罪。又其
    先後多次竊盜犯行，時間緊接，方法相同，觸犯構成要件相
    同之罪名，顯係基於概括犯意反覆為之，應依連續犯之規定
    論以一罪，並加重其刑。公訴意旨雖未敘及94年6月6日為警
    查獲之竊盜犯行，然此部分事實與起訴部分，既有裁判上一
    罪之連續犯關係，應為起訴效力所及，且經檢察官移送併辦
    ，本院自應併予審究。又其曾於92年間因竊盜及傷害案件，
    經本院以92年度易字第669號及92年度易字第740號分別判決
    有期徒刑四月及六月確定，嗣經本院以92年度聲字第2216號
    裁定定其應執行刑為有期徒刑8月確定，復於92年間因偽造
    文書案件，經本院以92年度訴字第1893號判決有期徒刑五月
    確定，因接續上開三案執行而於93年12月30日執行完畢，此
    有臺灣高等法院被告前案紀錄表一份在卷可稽，其前曾受有
    期徒刑之執行完畢，於五年以內再犯本件最重本刑為有期徒
    刑以上之罪，為累犯，應依刑法第47條之規定遞加重其刑。
    原判決未及審酌被告甲○○於94年6月6日為警查獲之竊盜行
    為，尚有未洽。又檢察官上訴意旨以量刑過輕為由，指摘原
    判決不當，非無可採，而原判決亦有上開可議之處，自屬無
    可維持，應由本院予以撤銷改判。爰審酌被告甲○○正值壯
    年，竟仍不思向上，多次竊取他人財物，嚴重破壞社會秩序
    及他人財產安全，然於犯後尚能坦承犯行，且犯罪所得財物
    業已返還被害人，及其品行、犯罪動機、目的、手段、行為
    次數、生活狀況、智識程度、犯罪所得之利益及所生之損害
    等一切情狀，量處如主文第二項所示之刑，並諭知易科罰金
    之折算標準。
據上論斷，應依刑事訴訟法第455條之1第1項、第3項、第369條
第1項前段、第364條、第299條第1項前段，刑法第56條、第320
條第1項、第41條第1項、第47條，罰金罰鍰提高標準條例第1條
前段、第2條，判決如主文。
本案經檢察官賴淑芬到庭執行職務。
中　　華　　民　　國　　94　　年　　6 　　月　 30   　日
　　　　　　　　　臺灣臺北地方法院刑事第十五庭
                        審判長法  官  周祖民
                              法　官　吳麗英
                              法  官  黃雅君
上正本證明與原本無異。
不得上訴。
                              書記官  陳麗津
中　　華　　民　　國　　94　　年　　6 　　月　　30　　日
附錄本案論罪科刑法條：
中華民國刑法第320條第1項
意圖為自己或第 3 人不法之所有，而竊取他人之動產者，為竊盜
罪，處五年以下有期徒刑、拘役或五百元以下罰金。
